臺灣桃園地方法院刑事判決　　　　　　　　　　　　　九十年度訴字第二九三號
　　公　訴　人　臺灣桃園地方法院檢察署檢察官
　　被　　　告　甲○○
　　指定辯護人　本院公設辯護人乙○○
右列被告因違反懲治盜匪條例案件，經檢察官提起公訴（九十年度偵字第一八七七六
號），本院判決如左：
        主  文
甲○○意圖為自己不法所有，以強暴致使不能抗拒而使他人交付其物，未遂，處有期
徒刑肆年。
        事  實
一、甲○○無犯罪前科。甲○○長期失業，經濟困窘，民國九十年十一月十日深夜甲
    ○○在桃園縣桃園市鎮○街一九號居住處所飲酒至五、六分醉，突想回南部探視
    母親，並找工作，因身無分文，竟突發奇想，意圖為自己不法之所有，思以搶劫
    計程車司機錢財方式籌措車資，持其於數小時前在居住處斜對面巷口所撿到之鐮
    刀一把外出，翌日（九十年十月十一日）凌晨一時四十分許甲○○在桃園縣桃園
    市○○路與中華街口攔丙○○所駕駛之二Ｐ－六七○號計程車，上車後，先對丙
    ○○稱欲往桃園市巨蛋體育館，車抵達該體育館後，甲○○則對丙○○稱所邀約
    之友人未出現要丙○○再將車開回原上車地點，等車回到民族路與中華路原上車
    地點後，甲○○又稱欲往市區某公園附近朋友住處找朋友，丙○○詢問是否為陽
    明公園，甲○○順勢稱就是陽明公園，丙○○乃又將車開往陽明公園，待車抵陽
    明公園門前，甲○○示意丙○○依其指示開車行進，丙○○不察，遂於凌晨三時
    許在甲○○之引導下將車繼續往前開而在巷道內繞行終至桃園市○○○街靠近某
    農田之幾無人煙僻靜處，丙○○將車停在該處僅有之某獨棟房厝門前，坐在後座
    之甲○○見四下無人，且地處偏僻，立即一邊將右手伸進口袋內取出鐮刀逼近丙
    ○○脖子，左手則按住丙○○得肩膀，一邊對丙○○稱其要錢，要回高雄看母親
    等語，在駕駛座之丙○○自照後鏡看見甲○○取出鐮刀時即立刻反過身反抗以右
    手奪鐮刀，左手抓甲○○之左手，而在反抗時雙手遭鐮刀割傷流血，甲○○見丙
    ○○雙手流血，一時驚慌鬆手，右手之鐮刀掉在右後座之腳踏板上，雙手亦被丙
    ○○之雙手抓住，此時甲○○乃罷手，並對丙○○表示將其送往警局或隨便任何
    處所均任憑處置，丙○○先將車內之鐮刀拋出車外，繼而示意甲○○坐到右前座
    ，並稱要先前去醫院醫治手傷，因恐甲○○脫逃遂將車開往就近之桃園市○○路
    與中華路統領百貨公司附近之排班處所，車一抵達，丙○○立即對在該處排班之
    其他計程車司機呼喊遭車內之甲○○持刀強盜一事，在場之排班司機們聞訊紛擁
    上前圍毆甲○○，並打電話報警前去處理，待值勤之桃園縣警察局桃園分局武陵
    派出所警員蘇金生據通知趕到現場，丙○○又帶同警員前去桃園市○○○街附近
    農田尋獲查扣甲○○持以強盜財物所用之鐮刀一把，而甲○○則被帶回警局究辦
    ，其強盜犯行未得逞。
三、案經被害人丙○○告訴及由桃園縣警察局桃園分局報告台灣桃園地方法院檢察署
    檢察官偵查起訴。
        理  由
一、訊據被告甲○○對於右揭犯行迭於警訊及偵、審中坦承不諱，且經被害人丙○○
    於警訊、本院調查審理時指訴綦詳，並據證人即承辦本案到場處理之警員蘇金生
    於九十年十二月二十八日本院調查時證述「：當初我是備勤，接獲分局通知桃園
    市○○路與中正路口（統領百貨附近）有打架事件，我趕到現場，看見甲○○被
    一群計程車司機圍毆，押在地上，我上前瞭解，被害司機指稱遭甲○○強盜，所
    以我就通知其他同事前來支援。：被害司機指稱遭甲○○搶奪錢財及計程車，而
    甲○○一直表示他不是故意的，為他身上沒有錢，又想回南部，而當時我聞到他
    身上有酒味，不過意識還是很清醒：：：」等語綦詳，並有被害人丙○○受傷之
    診斷證明書一紙及受傷照片二紙附卷可稽，與被告犯案所用之鐮刀一把扣案為證
    ，足見被告之自白與事實相符，應堪認定，而被告在車後座以右手持鐮刀逼近坐
    在左前座之被害人脖子，左手按住被害人肩膀方式要被害人交出財物，經被害人
    反抗雖被告手上之鐮刀掉落腳踏板上，雙手亦被抓住而劫取財物未得逞，惟上開
    行為，在客觀上足以達到致使人不能抗拒之程度，而本件事證已臻明確，被告犯
    行堪予認定。
二、核被告所為係犯懲治盜匪條例第五條第一項第一款、第二項之強盜未遂罪，再被
    告強盜財物未得逞，為未遂犯，依刑法第二十六條前段之規定，按既遂犯之刑減
    輕之，爰審酌被告素行（無犯罪前科，有台灣桃園地方法院檢察署刑案資料查註
    紀錄表、台灣高等法院被告全國前案紀錄表及台灣高等法院檢察署刑案紀錄簡覆
    表各一紙在卷可按）、惟年輕力壯，不思勤奮向上自食其力，竟明目張瞻持刀行
    搶，嚴重危害社會治安，及犯罪之動機、目的、手段、所生之損害、見被害人雙
    手流血即罷手及犯罪後供承不諱之態度等一切情狀，量處如主文所示之刑，以資
    懲儆。
三、扣案之鐮刀一把，被告供稱係其拾得，否認為其所有，自與刑法第三十八條之「
    屬於犯人者」之要件有間，自不應宣告沒收。
據上論斷，應依刑事訴訟法第二百九十九條第一項前段，懲治盜匪條例第五條第二項
、第一項第一款、第八條，刑法第二十六條前段，判決如主文。
本案經檢察官陳志全到庭執行職務。
中      華      民      國    九十一    年      一      月     十一     日
                                台灣桃園地方法院刑事第五庭
                                        法  官  林 婷 立
右正本證明與原本無異。
如不服本判決，應於判決送達後十日內向本院提出上訴狀( 應附繕本 )，上訴於
臺灣高等法院。
                                         書記官  黃 子 祝
中      華       民      國    九十一    年      一      月     十六    日
附論罪科刑依據之法條：
懲治盜匪條例第五條第一項：有左列行為之一者，處無期徒刑或七年以上有期徒刑
         第一款：意圖為自己或第三人不法所有，以強暴、脅迫、藥劑
                          、催眠術或他法致使不能抗拒而取他人之物或使其交
                          付者。
                  第二項：前項第一款之未遂犯，罰之。
